# 请教陈老师，关于视频内容版权的互换

提问人：橙子凳子 时间：2017-07-19 18:16:24
@chenyiwei 陈老师，你好！
目前各大视频播放平台以剧换剧的现象比较普遍，而这种交易究竟是采用IFRS 15还是按照IAS 38来处理，想和你讨论一下。
根据新颁布的CAS 14，明确说以存货换取客户的无形资产产或固定资产才按照CAS 14处理，其他的非货币性资产的交换，按照CAS 7——非货币性资产交换来处理。而视频播放平台基本都是将视频内容版权作为无形资产来管理的，那在中国会计准则下，应该是按照CAS 7来处理了。
我们再来看IFRS，首先IAS 38，对资产交换也有和CAS 7类似的规定。 其次在IFRS 15，对客户的定义是这样描述的：客户是指与企业订立合同以取得作为企业正常经营活动产出的商品或服务并支付对价的一方。内容版权，其实并不是企业正常经营活动的产出，那是不是也不应该按照IFRS 15的非现金对价来处理呢？
谢谢！

回答人：chenyiwei
一般理解，此类以剧换剧，并不是无形资产的整体处置，换出方仍可以将上述影视剧授权其他平台使用，只不过两公司间通过互抵版权播映费的形式进行交易。所以实际上是一种互相授予特许权的行为，只不过两者的特许权费相抵，净额为零，无需结算。这种情况类似于收入准则讲解中提到的互换广告服务（《讲解 2010 》P231），可参照该段讲解的指引，判断是否互相确认授权他人使用本公司版权的收入和被授权使用他人版权的无形资产。